【裁判字號】    99,交聲,975
【裁判日期】    990812
【裁判案由】    聲明異議
【裁判全文】
臺灣臺南地方法院交通事件裁定         99年度交聲字第975號
移送機關    交通部公路總局嘉義區監理所臺南監理站
異議人即
受處分人    甲○○
上列異議人即受處分人因違反道路交通管理處罰條例案件，對於
交通部公路總局嘉義區監理臺南監理站民國99年7月20日所為之
裁決處分（處分案號：嘉監南字第裁74-S00000000號）聲明異議
，本院裁定如下：
    主    文
異議駁回。
    理    由
一、原處分意旨略以：異議人即受處分人甲○○（下稱異議人）
    駕駛車牌號碼YLM-603號重型機車，於民國99年6月7日16時
    20分許，行經臺南市○○路與崇善路交岔路口時，因機車未
    依規定兩段式左轉，經臺南市警察局第一分局警員攔停製單
    舉發，嗣經交通部公路總局嘉義區監理所臺南監理站（下稱
    原處分機關）以異議人有不依標誌、標線、號誌指示之違規
    事實明確，依道路交通管理處罰條例第48條第1項第2款、第
    63條第1項第1款（原處分漏載第1項第1款）及違反道路交通
    管理事件統一裁罰基準表之規定，裁處異議人罰鍰新臺幣（
    下同）700元，並記違規點數1點等語。
二、異議意旨略以：異議人當日行向係由崇善路直行至林森路綠
    燈右轉，準備至開元寺慈愛醫院探視住院的孫子，於右轉後
    未久被警攔下，異議人因為要趕時間，且以為被警察攔下，
    一定是自己有錯，並未聽仔細警員說話之內容，即簽收舉發
    單離去，之後始發現警員開立之違規內容是未依規定兩段式
    左轉，然異議人行向並無兩段式左轉之必要，為此聲明異議
    ，請求撤銷原處分等語。
三、按汽車駕駛人轉彎時，有不依標誌、標線、號誌指示者，處
    600元以上1,800元以下罰鍰；汽車駕駛人有違反道路交通管
    理處罰條例第48條、第60條第1項者，各記違規點數1點。道
    路交通管理處罰條例第48條第1項第2款、第63條第1項第1款
    分別定有明文。
四、經查：
  (一)異議人經警舉發於前開時間騎乘車號YLM-603號重型機車經
    過上揭地點時，有不依標誌、標線、號誌指示之違規行為，
    嗣經原處分機關以其違規事證明確，而裁處如上述內容之裁
    罰等情，有臺南市警察局99年6月7日南市警交字第S0000000
    0號舉發違反道路交通管理事件通知單及原處分機關99年7月
    20日嘉監南字第裁74-S00000000號裁決書各1份在卷可稽。
  (二)異議人雖否認有不依標誌、標線、號誌指示之違規之行為，
    並以前詞置辯，然此業據證人即舉發本件之警員彭孟麒於99
    年8月11日調查時到庭證稱：當天我是一個人站在林森路南
    向北的方向執行定點稽查，該路口不論是從崇善路要左轉林
    森路，或從府連東路要左轉林森路，或林森路要左轉崇善路
    ，依規定都要兩段式左轉。當時我很清楚的看到異議人是從
    府連東路左轉過來林森路，確實有違規的情形，所以我才攔
    停他。攔停後，依程序請他出示證件，並告知他摩托車轉過
    來時應待轉，所以他剛剛沒有兩段式左轉就直接騎過來的行
    為是違規的，然後我就填單告發，請他簽收，同時告知他5
    日後15日內可以到任何郵局劃撥繳納。當時我跟他講述違規
    情形時，還有跟他比手勢，表示他應先到前方待轉區待轉才
    可以騎過來，那時異議人並沒有跟我表示任何異議，也沒有
    說他是從崇善路右轉過來的。整個舉發過程平和，異議人並
    無任何爭執等語在卷（見本院該日訊問筆錄）。
  (三)本院審酌證人為依法執行勤務之警員，與異議人毫無怨懟，
    衡情當無自陷偽證罪而構詞誣賴異議人之理，異議人之違規
    行為既經本件製單之警員於本院調查時結證在卷，而其所述
    之內容核無矛盾或違背經驗法則之處，其證詞應可採信，而
    得為本院判斷之依據。至異議人稱其當時因趕時間不知警察
    舉發何種違規行為等語，惟查，異議人於本院亦自陳其有聽
    到警察提到他沒有轉角（台語），且異議人當時亦在載有「
    違規事實：未依兩段式左轉」等文字之舉發單上簽名，自難
    認異議人事後所稱其當時因趕時間不知警察舉發何種違規行
    為等語為可採。本件異議人有上揭違規行為，應可認定。
  (四)從而，原處分機關依道路交通管理處罰條例第48條第1項第2
    款、第63條第1項第1款（原處分漏載第1項第1款）及違反道
    路交通管理事件統一裁罰基準表之規定，裁處異議人罰鍰70
    0元，並記違規點數1點，於法核無不當，本件異議人之異議
    為無理由，應予駁回。
五、據上論結，應依道路交通管理處罰條例第87條第2項、道路
    交通案件處理辦法第19條，裁定如主文。
中    華    民    國    99    年    8     月    12    日
                    交通法庭  法  官 張家瑛
以上正本證明與原本無異。
如不服本裁定，應於收受送達後5日內向本院提出抗告狀。（應
附繕本）
                              書記官 李淑惠
中    華    民    國    99    年    8     月    16    日

司法院資訊處製作；財團法人民間司法改革基金會備份。
